臺灣高雄地方法院交通事件裁定　　　　100年度交聲字第988號
原處分機關　高雄市政府交通局
代　表　人　王國材
異　議　人
即受處分人　洪季庭
上列受處分人因違反道路交通管理處罰條例案件，對於高雄市政
府交通局於民國100 年4 月22日所為之高市交裁字第裁32-B0000
00 00 號裁決處分聲明異議，本院裁定如下：
    主  文
異議駁回。
    理  由
一、原處分意旨略以：異議人即受處分人張秉生（下簡稱異議人
    ）駕駛之車牌號碼N8-8436  號自用小客車，於民國100  年
    3 月12日13時31分許，停放在高雄市前金區○○○路85號前
    前之貨車卸貨專用停車格（貨車卸貨專用時間為早上8 點至
    下午6 點），有「停車位置不依規定」之違規，經警舉發後
    ，原處分機關依道路交通管理處罰條例第56條第1  項第9款
    規定裁處異議人罰鍰新臺幣（下同）600 元。
二、異議意旨略以：異議人雖有駕駛前開車號自用小客車，於前
    開時間，停放在前開路段停車格之事實，惟停車當日係星期
    日，該停車告示牌並未說明供一般車輛停放之「其餘時間」
    包含非工作日；一般商家所用貨車裝載貨極少，該貨車卸貨
    專用停車格之設置怎能解決裝卸貨時並排臨停之情形，此種
    無實際效用之設置，豈不佔民路權；貨車是否屬特殊車輛？
    是否獨厚貨車？當時亦未聽到拖吊前廣播聲音，嗣後發現遭
    拖吊隨即出面，執行取締之員警仍逕行拖吊，認本件拖吊程
    序有瑕疵，爰依法聲明異議，請求撤銷原處分云云。
三、按駕駛人駕駛車輛，應遵守道路交通標誌、標線、號誌之指
    示、警告、禁制規定；汽車駕駛人停車時，停車時間、位置
    、方式、車種不依規定者，處600 元以上1,200 元以下罰鍰
    ，道路交通管理處罰條例第4 條第1 項前段、第56條第1 項
    第9 款分別有明文規定。又按「為維護道路交通安全與暢通
    ，公路或警察機關於必要時，得就下列事項發布命令：指定
    某線道路或某線道路區段禁止或限制車輛、行人通行，或禁
    止穿越道路，或禁止停車及臨時停車。」，道路交通處罰條
    例第5 條規定已揭諸此旨。再關於停車之時間、位置、方式
    、車種，於道路交通安全規則第112 條第1 項第15款復有明
    文規定：「停車時間、位置、方式及車種，如公路主管機關
    、市區道路主管機關或警察機關有特別規定時，應依其規定
    。」，因此若行為人停車之時間、位置、方式、車種與該實
    施要點之規定內容有違，仍屬有道路交通管理處罰條例第56
    條第1 項第9 款之違規情事，合先敘明。
四、經查：
  （一）本件異議人所駕駛之前開車號自用小客車，於前開時間
        ，停放在前開路段停車格，而該停車格旁設立有標誌，
        載明該停車格係「貨車裝卸貨專用停車區」，標誌副牌
        上另載明「08:00-18:00 限停貨車，其餘時間開放一般
        車輛停放」，地面停車格格線內漆有「裝卸貨專用」之
        字樣，而異議人停放自小客車之時間並非開放貨車以外
        車輛停放之時間，有停車位置不依規定之違規，經警拖
        吊後，並掣發舉發通知單等情，有上開裁決書、高雄市
        政府交通局100 年5 月5 日高市交裁決字第1000 02252
        9 號函暨所檢附異議人提出之現場照片等件在卷可憑（
        本院卷第5 至10頁），此部分事實應堪認定。
  （二）異議人雖以上開情詞置辯。惟查：
    １、前開停車格旁之標誌副牌上明確載有「08: 00-18:00限
        停貨車，其餘時間開放一般車輛停放」，地面停車格格
        線內漆有「裝卸貨專用」之字樣，有前開違規照片在卷
        可查，一望可知每日自08:00 至18:00 限制停放貨車，
        用語並無含混不清之處，異議人辯稱該標誌未說明星期
        日亦在限制範圍之內等語，顯無可採。
    ２、為維護道路交通安全與暢通，公路或警察機關於必要時
        ，得就下列事項發布命令：指定某線道路或某線道路區
        段禁止或限制車輛、行人通行，或禁止穿越道路，或禁
        止停車及臨時停車，道路交通處罰條例第5 條既已明文
        規定，有如前述，亦即立法者，就何路段可停放何種車
        輛之權力，業已明確授權行政機關，由行政機關依道路
        實際需要為管理。本件行政機關既綜合全市交通狀況，
        認前開路段有於特定時段，設置貨車裝卸貨物專用停車
        格之必要，且業已依法設置標誌告知用路人，用路人理
        應遵守，而就該路段設置「貨車裝卸貨專用停車區」之
        行政措施，是否得宜，而有加以廢止或變更情事，人民
        本得尋正當管道向行政機關反映或陳情，尚不得自行主
        觀認定是項措施是否合理正確，決定遵循與否，否則將
        使交通秩序大亂，影響道路交通安全及用路人權益。又
        貨車裝卸貨專用停車格之設置，係為提供商家貨車路邊
        臨時裝卸貨之需求，並為避免貨車任意停放巷道，影響
        人車出入或阻擋用路人行進視線始規劃設置，承此，異
        議人於聲明異議狀內既自承當日係前往鄰近商家提取生
        日蛋糕，位於該卸貨專用停車格附近中正路之商家假日
        既仍有營業，自仍有供貨之需求，異議人此部分辯稱停
        車當時係非工作日、一般商家所用貨車裝載貨極少，該
        貨車裝卸貨專用停車區為無實際效用之設置等語，亦無
        可採。
    ３、至異議人另執道路交通管理處罰條例第56條第3 項之規
        定，辯稱未聽到拖吊前廣播聲音，嗣後發現遭拖吊隨即
        出面，執行取締之員警仍逕行拖吊，認本件拖吊程序有
        瑕疵云云。
  （１）查道路交通違規車輛移置保管及處理辦法第5 條規定，
        汽車駕駛人違規停車，有本條例第56條第1 項情形，交
        通勤務警察、依法令執行交通稽查任務人員或交通助理
        人員，應責令汽車駕駛人將車移置適當處所；如汽車駕
        駛人不予移置或不在車內時，得逕行移置保管。異議人
        明知其所駕駛自小客車停放於貨車卸貨專用停車格後離
        開，故員警值勤時無從責令汽車駕駛人將車移置適當處
        所，遂依規定舉發拖吊，核並無違誤。
  （２）再遍查道路交通管理處罰條例等相關規定，並未規定依
        法執行交通稽查任務人員，於舉發案件前，須先為廣播
        要市民注意之相關規定，故警方就其應依法舉發之違規
        情事，是否裁量以廣播之勸導措施提醒違規停車之民眾
        注意，促使違規停車之民眾立即移置車輛，此舉固有利
        於違規民眾，然不得遽認警方即有義務於舉發任何違規
        行為前，須主動訪查每位違規民眾，告知已違規將予舉
        發之情，令違規民眾移置車輛而免受處罰，蓋駕駛人駕
        駛汽車本有遵守道路交通管理之相關法規之義務。是以
        於執行拖吊車輛前，員警執行通知車主之廣播，係為提
        醒違規停車且在附近之車主速駛離車輛，此一便民措施
        核與違規事實無涉。
  （３）又按受處分人，不服公路主管機關或警察機關所為之處
        罰，得於接到裁決書之翌日起20日內，向管轄地方法院
        聲明異議，道路交通管理處罰條例第87條定有明文，是
        地方法院交通法庭處理轄區內交通聲明異議案件之對象
        係公路主管機關或警察機關所為之行政處分（即裁決書
        ），亦即在審酌公路主管機關或警察機關所為裁決內容
        是否合法、妥適，而公路主管機關或警察機關係就受處
        分人之違規事實所違反法條予以裁罰，因此交通法庭係
        就公路主管機關或警察機關裁決之違規事實、違反法條
        或裁罰金額是否合法、妥適加以審酌，以判斷異議有無
        理由，至於與公路主管機關或警察機關裁決內容無涉之
        事項，並不在管轄地方法院交通法庭審酌之範圍內。本
        件異議人異議內容所指前揭拖吊作業有瑕疵等情節，核
        係員警拖吊行政程序及執行是否適法、妥當之問題，與
        原處分機關裁決之內容無涉，並非本院處理交通事件應
        審酌之事項，異議人據以聲明異議，自無理由。
五、綜上所述，異議人前開違規事實，堪以認定，所辯均屬無據
    。從而原處分機關據以援引前開規定，裁處異議人罰鍰60 0
    元，並無不當。本件聲明異議為無理由，應予駁回。
六、據上論斷，應依道路交通案件處理法第18條，裁定如主文。
中    華    民    國   100    年    5     月    13    日
                    交通法庭    法  官  廖華君
以上正本證明與原本無異。
如不服本裁定，應於裁定送達後5日內，向本院提出抗告狀。
中    華    民    國   100    年    5     月    16    日
                                書記官  許珈綺